臺灣高等法院臺中分院刑事判決　　　　　　　　　　九十三年度上易字第三五八號
　　上　訴　人
　　即　被　告　丙○○
右上訴人因傷害等案件，不服臺灣臺中地方法院九十二年度易字第二七五五號中華民
國九十三年一月二十日第一審判決（聲請簡易處刑案號：臺灣臺中地方法院檢察署九
十二年度偵字第一二一八四號），提起上訴，本院判決如左：
      主  文
上訴駁回。
      事  實
一、丙○○迭因其鄰居丁○在公寓內飼養小狗，而與丁○有所怨宿及爭執。迨於民國
    （下同）九十二年三月二十九日上午二時三十分許，在丁○位於臺中市○○區○
    ○路四段八二一號五樓之七之住處前，雙方又因養狗問題發生糾紛後，丁○心有
    未甘，乃隨手拾起住處門前之狗糞朝丙○○位在同址五樓之十之住處大門奮力丟
    擲，丙○○於屋內聽聞異聲，開門後見狀即氣憤難抑，而基於傷害人身體之犯意
    ，立即徒手毆打丁○頭部及身體等處，致丁○因而受有頭部挫傷、右手多處挫傷
    及右手中指撕裂傷等傷害。
二、案經丁○訴由臺灣臺中地方法院檢察署檢察官聲請簡易判決處刑，經臺灣臺中地
    方法院認為不宜逕以簡易判決處刑，改依通常程序審理。
      理  由
一、右揭犯罪事實，業據上訴人即被告丙○○（下稱被告）於偵查及原審坦承不諱，
    核與告訴人丁○於警訊、偵查、原審及本院指訴之情節相符，並有中國醫藥學院
    附設院診斷證明書附卷可稽（見發查字偵查卷第四頁），是足認被告前於偵查及
    原審之自白，核與事實相符。本件事證明確，被告嗣於本院辯解：伊第一次打告
    人後，告人即拉住伊頭髮，雙方拉扯，並未一直打告訴人云云，核與上開事證不
    符，無非卸責飾詞，核無可採，其犯行堪予認定，應依法論科。本院依被告之聲
    請傳喚其胞弟乙○○作證，未能到庭，因事證已明，核無再予傳喚之必要，附予
    敘明。
二、核被告所為，係犯刑法第二百七十七條第一項之傷害罪。原審依據上述理由，適
    用刑法第二百七十七條第一項、第四十一條第一項前段，罰金罰鍰提高標準條例
    第一條前段、第二條，並審酌被告犯罪之動機、智識程度、手段，告訴人丁○所
    受之傷勢程度，以及被告犯罪後均坦承事實，顯尚知所悔悟之態度等一切情狀，
    量處被告拘役四十日之刑罰，並諭知易科罰金之折算標準，以示懲儆。經核其認
    事用法俱無不合，量刑亦稱允適，被告提起上訴猶執陳詞否認犯罪，非有理由，
    應予駁回。
據上論斷，應依刑事訴訟法第三百六十八條，判決如主文。
本案經檢察官甲○○到庭執行職務。
中      華      民      國    九十三    年      五      月    二十六    日
                                   臺灣高等法院臺中分院刑事第七庭
                                         審判長法  官　林  榮　龍
                                               法  官  謝  說  容
                                               法　官  江  錫  麟
右正本證明與原本無異。
不得上訴。
                                               書記官  陳　振　海
中     華     民     國     九十三     年      五      月    二十七     日
附錄本案論罪科刑法條：
刑法第二百七十七條第一項：
  傷害人之身體健康者，處三年以下有期徒刑、拘役或一千元以下罰金。
                                                              　　　　　Ｆ
